【裁判字號】    90,訴,5176
【裁判日期】    901115
【裁判案由】    清償借款
【裁判全文】
臺灣臺北地方法院民事判決  九十年度訴字第五一七六號
    原      告  世華聯合商業銀行股份有限公司
    法定代理人  乙○○
    訴訟代理人  甲○○
    被      告  丙○
                丁○○
右當事人間請求清償借款事件，本院判決如左：
    主      文
被告應連帶給付原告新台幣佰零肆萬仟貳佰柒拾玖元，及自民國八十七年十二月
十四日起至清償日止，按年息百分之九點二四計算之利息，並自民國八十八年一月十
五日起至清償日止，其逾期在六個月以內者，按上開利率百分之十，逾期六個月以上
者，其超過六個月部分，按上開利率百分之二十計付違約金。
訴訟費用由被告連帶負擔。
    事      實
甲、原告方面：
一、聲明：如主文所示。
二、陳述：被告丙○以被告丁○○為連帶保證人，於民國八十五年十月十四日向原告
    借用新台幣（下同）佰壹拾玖萬元，約定利息按年息百分之九點二四計算，分
    七年按定額年金法攤還本息，於九十二年十月十四日清償完畢。本息遲延清償時
    ，除仍按上開利率計息外，逾期清償在六個月以內者，按上開利率百分之十，超
    過六個月者，超過部分按上開利率百分之二十計付違約金，且依約定書第六條約
    定，被告即喪失期限利益，全部債務視為到期。詎被告僅償還本金壹拾肆萬陸仟
    柒佰貳拾壹元及至八十七年十二月十三日止之利息外，即未再還款。屢經催討，
    未獲置理。為此爰依消費借貸及連帶保證契約之法律關係，請求被告連帶返還借
    款佰零肆萬仟貳佰柒拾玖元，及自八十七年十二月十四日起至清償日止，按
    年息百分之九點二四計算之利息，並自八十八年一月十五日起至清償日止，其逾
    期在六個月以內者，按上開利率百分之十，逾期六個月以上者，其超過六個月部
    分，按上開利率百分之二十計付違約金。
三、證據：提出借據、授信約定書、放款帳務主檔資料。
乙、被告方面：
一、聲明：駁回原告之訴。
二、陳述：
（一）被告丙○部分：確實有向原告借款，且對於原告主張欠款金額不爭執。
（二）被告丁○○部分：確實為被告丙○之連帶保證人。
    理      由
一、原告主張被告丙○以被告丁○○為連帶保證人，於八十五年十月十四日向其借用
    佰壹拾玖萬元，約定利息按年息百分之九點二四計算，分七年按定額年金法攤
    還本息，於九十二年十月十四日清償完畢。本息遲延清償時，除仍按上開利率計
    息外，逾期清償在六個月以內者，按上開利率百分之十，超過六個月者，超過部
    分按上開利率百分之二十計付違約金，且依約定書第六條約定，被告即喪失期限
    利益，全部債務視為到期。詎被告僅償還本金壹拾肆萬陸仟柒佰貳拾壹元及至八
    十七年十二月十三日止之利息外，即未再還款。屢經催討，未獲置理等事實，已
    據其提出借據、授信約定書、放款帳務主檔資料為證，被告對於原告主張之上開
    事實表示不爭執而為自認，故應堪信原告主張為真實。
二、從而，原告依消費借貸及連帶保證契約請求被告連帶給付借款佰零肆萬仟貳
    佰柒拾玖元，及自八十七年十二月十四日起至清償日止，按年息百分之九點二四
    計算之利息，並自八十八年一月十五日起至清償日止，其逾期在六個月以內者，
    按上開利率百分之十，逾期六個月以上者，其超過六個月部分，按上開利率百分
    之二十計付違約金，為有理由，應予准許。
三、結論：
    本件原告之訴為有理由，依民事訴訟法第八十五條第二項，判決如主文。
中      華      民      國    九十      年     十一     月     十五     日
                              民事第三庭法      官  賴錦華
右為正本係照原本作成
如對本判決上訴，須於判決送達後廿日內向本院提出上訴狀
中      華      民      國    九十      年     十一     月     十九     日
                                        法院書記官  葛映嵐


司法院資訊處製作；財團法人民間司法改革基金會備份。
